【裁判字號】    94,訴,263
【裁判日期】    950106
【裁判案由】    違反毒品危害防制條例
【裁判全文】
臺灣嘉義地方法院刑事判決               94年度訴字第263號
公  訴  人  臺灣嘉義地方法院檢察署檢察官
被      告  甲○○
指定辯護人  本院公設辯護人  乙○○
上列被告因毒品危害防制條例案件，經檢察官提起公訴（94年度
毒偵緝字第40號）及移送併辦（臺灣嘉義地方法院檢察署94年度
毒偵字第759號），本院裁定進行簡式審判程序，依協商程序而
為判決如下：
    主  文
甲○○連續施用第一級毒品，處有期徒刑壹年，緩刑貳年。扣案
之注射針筒壹支，沒收。
    事  實
一、甲○○曾迭犯竊盜罪，經最高法院七十八年度台上字第四九
    ○五號判處有期徒刑六月確定，及經最高法院八十二年度台
    上字第二三六一號判處有期徒刑四年，刑前強制工作三年確
    定，於民國八十七年三月二十四日縮刑假釋期滿執行完畢（
    未構成累犯）；復因施用第二級毒品案件，經臺灣臺中地方
    法院裁定觀察、勒戒後，認無繼續施用毒品傾向，並於九十
    一年十一月二十九日執行完畢釋放後；由臺灣臺中地方法院
    檢察署檢察官，於九十一年十二月三日、以九十一年度毒偵
    緝字第二○八號不起訴處分確定；詎仍未戒斷毒癮，於上開
    觀察勒戒執行完畢獲釋後五年內，再基於概括犯意，自九十
    二年六月二十五日凌晨零時十分採尿時起回溯一百二十小時
    內之某時，至九十四年十二月二十五日某時止，於嘉義市某
    處，將礦泉水摻入第一級海洛因內稀釋後，以注射針筒施打
    之方式，連續施用第一級毒品海洛因多次。迨於九十二年六
    月二十四日晚上十一時四十五分許（起訴書誤載為九十二年
    六月二十五日），在臺中市○○區○○路與松林路口為警查
    獲，並扣得其所有及供其施用毒品所用之注射針筒一支，經
    臺灣臺中地方法院裁定送觀察勒戒結果，認有繼續施用毒品
    傾向。
二、案經臺中市警察局第五分局報告臺灣臺中地方法院檢察署移
    請臺灣高等法院檢察署檢察長令轉臺灣嘉義地方法院檢察署
    檢察官偵查起訴，及嘉義縣警察局竹崎分局報告臺灣嘉義地
    方法院檢察署檢察官偵查後移送本院併案審理。
    理  由
一、本件被告甲○○所涉犯者為毒品危害防制條例第十條第一項
    法定刑為「六月以上五年以下有期徒刑」之施用第一級毒品
    罪，非死刑、無期徒刑、最輕本刑為三年以上有期徒刑之罪
    或高等法院管轄第一審案件。本院行準備程序中，被告就被
    訴事實為有罪之陳述，經告知被告簡式審判程序之旨，並聽
    取檢察官及被告之意見後，本院爰依刑事訴訟法第二百七十
    三條之一第一項裁定由受命法官獨任進行簡式審判程序。又
    本件簡式審判程序之證據調查依刑事訴訟法第二百七十三條
    之二規定不受同法第一百五十九條第一項、第一百六十一條
    之二、第一百六十一條之三、第一百六十三條之一及第一百
    六十四條至第一百七十條規定之限制。另本件於本院裁定進
    行簡式審判程序後，檢察官請求就被告願受科刑之範圍於審
    判外進行協議，經本院同意且指定本院公設辯護人協助進行
    協商，雙方當事人就「被告施用第一級毒品，處有期徒刑一
    年，緩刑二年，扣案物依法沒收」之科刑範圍達成合意且被
    告認罪，而由檢察官聲請本院改依協商程序而為判決，均合
    先敘明。
二、前開犯罪事實，業據被告本院審理時坦承不諱，且被告之尿
    液經採集送驗，呈嗎啡陽性反應結果，有卷附之臺中市警察
    局第五分局委託檢驗尿液代號與真實姓名對照表、中山醫學
    大學附設醫院藥物濫用檢測中心九十二年七月四日確認及篩
    檢報告各一份（臺灣嘉臺中地方法院檢察署九十二年度毒偵
    字第二三四四號卷第20頁、19頁）及嘉義縣警察局竹崎分局
    代號與真實姓名對照表、台灣檢驗科技股份有限公司濫用藥
    物尿液檢驗報告一份可查（竹崎分局警卷第5、6頁），並有
    扣案其所有而供施用海洛因所用之注射針筒一支可資佐證。
    又被告前因施用毒品案件，經法院裁定觀察、勒戒後，於九
    十一年十一月二十九日執行完畢釋放後等情，及於臺灣臺中
    地方法院裁定送觀察勒戒結果，認有繼續施用毒品傾向，有
    前開裁定及嘉義看守所九十四年四月二十八日嘉所豐衛字第
    0940001429號函附之有無施用毒品傾向證明書一份在卷可參
    （臺灣嘉義地方法院檢察署九十四年度毒偵緝字第四○號第
    34至36頁），復有卷附之臺灣嘉義地方法院檢察署刑案資料
    查註紀錄表及臺灣高等法院被告前案紀錄表各一份附卷可按
    。是被告自白核與事實相符，事證明確，其於觀察勒戒執行
    完畢釋放五年內，再犯毒品危害防制條例第十條第一項之犯
    行堪以認定。
三、按海洛因係毒品危害防制條例第二條第二項第一款所定之第
    一級毒品，是核被告所為，係犯毒品危害防制條例第十條第
    一項之施用第一級毒品罪。其施用第一級毒品前、後持有第
    一級毒品之低度行為，應為施用第一級毒品之高度行為所吸
    收，不另論罪。又被告先後施用第一級毒品之犯行，均時間
    緊接，方法雷同，所犯係構成要件相同之罪名，顯係基於概
    括犯意為之，應各依刑法第五十六條連續犯規定論以一罪，
    並加重其刑。至公訴意旨雖未論及被告自九十二年六月二十
    五日凌晨零時十分採尿時起回溯一百二十小時內之某時以外
    之多次施用第一級毒品海洛因犯行，然公訴意旨就犯罪事實
    之一部起訴者，其效力及於全部，上開被告未據載明於起訴
    書之多次施用第一級毒品海洛因犯行，既與前開經起訴論罪
    科刑之施用第一級毒品海洛因犯行，有連續犯之裁判上一罪
    關係，已如前述，本院自得加以審理，併此敘明。
四、爰審酌被告曾犯多次竊盜罪，有臺灣嘉義地方法院檢察署刑
    案資料查註紀錄表及臺灣高等法院被告前案紀錄表各一份附
    卷可按；其素行非佳，曾因施用毒品受觀察勒戒執行完畢釋
    放，經獲不起訴處分之寬典後，猶不思悔改，再度施用毒品
    ，顯乏禁絕毒害之決心，事後初於警訊及偵查中否認犯行，
    嗣於審理中坦承犯罪，態度尚可等一切情狀，即於協商合意
    範圍內判處如主文所示之刑。
五、扣案之注射針筒一支，係被告所有且供施用第一級毒品海洛
    因所用，業據被告於審理中供述在卷（本院卷第147頁），
    應依刑法第三十八條第一項第二款規定併予沒收之。
六、又審酌被告雖曾犯竊盜罪，遭法院判決有期徒刑六月及四月
    確定，於八十七年三月二十四日縮刑假釋期滿執行完畢後，
    五年以內未曾受有期徒刑以上刑之宣告，有臺灣高等法院被
    告前案紀錄表、臺灣嘉義地方法院檢察署刑案資料查註紀錄
    表可參，其因一時失慮，致罹刑典，事後已坦認犯行，深具
    悔意，經此教訓，應知惕勵，況其獨生幼子吳冠毅（八十九
    年四月十八日出生）罹有重大傷病之「尿毒症」，有頑固性
    高血壓、肺水腫併呼吸衰竭、腎臟衰竭、心臟衰竭、出血性
    潰瘍致休克等症狀，迭次住院急救，且每週均需被告協助洗
    腎，平時並需加以照顧等情事，有戶籍資料三份、診斷證明
    書一份、重大傷病證明申請書二份、病危通知單一份附卷可
    佐（本院卷第61至67頁、81頁），本院認其所受宣告之刑，
    以暫不執行為適當，併予宣告緩刑二年，用啟自新。
七、依刑事訴訟法第四百五十五條之十，本件除有同法第四百五
    十五條之四第一項第一款「有前條第二項之撤銷合意或撤回
    協商聲請者」、第二款「被告協商之意思非出於自由意志者
    」、第四款「被告所犯之罪非第四百五十五條之二第一項所
    定得以聲請協商判決者」、第六款「被告有其他較重之裁判
    上一罪之犯罪事實者」、第七款「法院認應諭知免刑或免訴
    、不受理者」所定情形之一，或協商判決違反同條第二項「
    除有前項所定情形之一者外，法院應不經言詞辯論，於協商
    合意範圍內為判決。法院為協商判決所科之刑，以宣告緩刑
    、二年以下有期徒刑、拘役或罰金為限之規定者」，不得上
    訴。如有刑事訴訟法第四百五十五條之十所定得提起上訴之
    情事，且不服本判決，應於判決送達之日起十日內，向本院
    提出上訴狀。
據上論斷，應依刑事訴訟法二百七十三條之一第一項、第四百五
十五條之二第一項、第四百五十五條之四第二項、第四百五十五
條之八、第四百五十四條，毒品危害防制條例第十條第一項，刑
法第十一條前段、第五十六條、第七十四條第二款、第三十八條
第一項第二款，判決如主文。
中    華    民    國    95    年    1     月    6     日
                  刑事第一庭法  官  蔡廷宜
以上正本證明與原本無異。
如有刑事訴訟法第四百五十五條之十所定得提起上訴之情事，且
不服本判決，應於判決送達之日起十日內，向本院提出上訴狀（
應附繕本）。
中    華    民    國    95    年    1     月    6     日
                             書記官  蕭琪男
附記本判決論罪之法條全文
毒品危害防制條例第十條第一項
施用第一級毒品者，處六月以上五年以下有期徒刑。


司法院資訊處製作；財團法人民間司法改革基金會備份。
